# Игорь Данилов — DevOps



- ∧ Middle
- О Россия, Москва
- 🖾 170 000 ₽ (руб/мес)
- 🗰 Полная занятость
- Удаленная работа
- Релокация
- Контакт: geeklink.io/cv-122340



### Навыки

PowerShell, Python, SQL, VBS, vdi, VoIP.

# Опыт работы

### • Московский аэропорт Домодедово

Февраль 2014 — Ноябрь 2015 - Специалист технической поддержки

Взаимодействие с пользователями по техническим вопросам Установка и настройка лицензионных систем: Windows, 1C, AODB, RMS, LotusNote-9, MS Office, CitrixReciver, SitaTex Сбор и хранение биометрических данных пользователей для управления системой доступа

#### • Московский аэропорт Домодедово

Апрель 2017 — Октябрь 2018 - Специалист технической поддержки

Поддержание работоспособности кассовых терминалов и терминалов общего доступа Обслуживание и ремонт всего технического оборудования Сетевые обновления IP пользователей Администрирование 1C

#### • Группа компаний С7

Октябрь 2018 — Июль 2020 - Системный администратор(поддержка)

Всесторонняя техническая поддержка деятельности организации Поддержание работоспособности технического оборудования, в том числе, обслуживание терминалов полётной информации и серверов Заливка образов, настройка ПО и работа с ЭЦП

## • Министерство здравоохранения РФ

Июнь 2020 — Июль 2022 - Системный администратор (поддержка)

Обязанности: Сопровождение работоспособности компьютерной техники и серверного оборудования. Создание новых учетных записей посредством использования программы Active Directory, создания

пользователю почтового ящика на сервере через программу Microsoft Exchange 2010, а так же создание телефонного номера, раскладки быстрого набора для приемных через программу server, Avaya site administration. Организация и проведение видео-конференц связи(ВКС) Настройка и установка электронноцифровой подписи (ЭЦП). Работа с администрированием в программах: Microsoft Exchange 2010 server, Avaya site administration, Windows Server 2012, Cisco any connect, Active Directory, Рутокен, Крипто-про, Континент-АП, VMware Horizon. Был опыт установки и настройки серверного оборудования с нуля при переезде в новое здание.

Взаимодействие с пользователями по техническим вопросам Сопровождение работоспособности технического оборудования Организация и проведение видео-конференц связи Установка и настройка ЭЦП Администрирование почтового сервера Администрирование ір телефонии Настройка и установка сетевого оборудования Написание скриптов в power shell

## • Департамент информационных технологий города Москвы

Июнь 2022 — по настоящее время - Инженер технической поддержки

Консультирование пользователей по всем возникающим техническим вопросам Техническая поддержка и обеспечение деятельности организации Коммутирование и настройка технического оборудования Устранение проблем в работе техники и серверного оборудования организации Участвовал в организации и подготовке ДЭГ. Установка и настройка ОС linux Администрирование astra linux

# Образование

#### • Прикладная информатика в экономике

Московский Государственный Индустриальный Университет 09.2010/08.2015

Специалитет

### Обо мне

Доброго времени суток, меня зовут Игорь. Я работаю в сфере IT уже 10 лет. За это время я успел поработать в разных направлениях и научился справляться с совершенно разными задачами, начиная от ремонта и обслуживания офисной техники, и заканчивая самыми нестандартными задачами, требующими креативного подхода к решению. Сейчас мне интересна сфера разработки на языке python. Я пишу простые программы, скрипты, а также разрабатываю ботов. Буду рад помочь Вам с решением любой проблемы по моему профилю.